Minutes et répertoires du notaire Claude CHODRON, janvier 1814 - décembre 1823 (étude XV)
Archives nationales
- Minutes de Claude CHODRON, janvier 1814 - décembre 1823; MC/ET/XV/1609 - MC/ET/XV/1700
  - Minutes. 1818, juin, juin 1818; MC/ET/XV/1640
    - Inventaire après décès de Nicole-Marie Trousel marchande, décédée sans héritier rue des Grands Augustins n° 20, 16 juin 1818; MC/ET/XV/1640
      inventaire après décès; Grands-Augustins (rue des); Trousel, Nicole-Marie; commerçant
    - Inventaire après décès de Pierre Proult, porteur d'eau, décédé sans héritier domicilié rue des Canettes, n°5, 16 juin 1818; MC/ET/XV/1640
      inventaire après décès; Canettes (rue des); Proult, Pierre; magasinier
    - Inventaire après décès de Jean-Baptiste Février rue du Faubourg Saint-Martin., 23 juin 1818; MC/ET/XV/1640
      inventaire après décès; Faubourg-Saint-Martin (rue du); Février, Jean-Baptiste
  - Minutes. 1818, juillet - 1818, août, juillet 1818 - août 1818; MC/ET/XV/1641
    - Inventaire après décès de Marguerite-Nicole Manvel marchande fruitière veuve de René Marechal décédée sans héritier domicilié rue de Bellechasse., 2 juillet 1818; MC/ET/XV/1641
      inventaire après décès; Bellechasse (rue de); Manvel, Marguerite-Nicole; Marechal, René; commerçant
    - Inventaire après décès de Victoire-Eléonore Dewaulle ou Delval cuisinière sans place, décédée sans héritier demeurant rue des Boucheries Saint-Germain (rue des), 6 juillet 1818; MC/ET/XV/1641
      inventaire après décès; Boucheries-Saint-Germain (rue des); Dewaulle, Victoire-Eléonore; Delval, Victoire-Eléonore; cuisinier
    - Inventaire après décès de Jean-Baptiste-Etienne Plourdeau écrivain public décédé sans héritier demeurant des Boucheries Saint-Germain, n° 23, 6 juillet 1818; MC/ET/XV/1641
      inventaire après décès; Boucheries-Saint-Germain (rue des); Plourdeau, Jean-Baptiste-Etienne; écrivain
    - Inventaire après décès de Jeanne-Françoise Cochereau-Duhoussay, épouse de Dominique Durand décédée sans héritier demeurant rue des Deux Boules, n° 6, 8 juillet 1818; MC/ET/XV/1641
      inventaire après décès; Deux-Boules (rue des); Cochereau-Duhoussay, Jeanne-Françoise; Durand, Dominique
    - Inventaire après décès de François Paul Léger Gentil marchand des petits pains décédé sans héritier demeurant rue du Petit Pont, n° 12, 8 juillet 1818; MC/ET/XV/1641
      inventaire après décès; Petit-Pont (rue du); Gentil, François Paul Léger; boulanger
    - Inventaire après décès de Agnès Cussac-Durand, marchande d'allumettes, décédée sans héritier demeurant rue Deux Ponts, n° 30, 8 juillet 1818; MC/ET/XV/1641
      inventaire après décès; Deux-Ponts (rue des); Cussac-Durand, Agnès; commerçant
    - Inventaire après décès de Jeanne Trelin garde malade décédée sans héritier demeurant rue du Faubourg Saint-Honoré, n° 23, 10 juillet 1818; MC/ET/XV/1641
      inventaire après décès; Faubourg-Saint-Honoré (rue du); Trelin, Jeanne; aide-soignant
    - Inventaire après décès de Marie-Charlotte Rouhier ancienne domestique décédée sans héritier demeurant rue de Grenelle Saint-Honoré, n° 37, 10 juillet 1818; MC/ET/XV/1641
      inventaire après décès; Grenelle-Saint-Honoré (rue de); Rouhier, Marie-Charlotte; employé de maison
    - Inventaire après décès de Césaire Monal taxateur à l'administration des postes demeurant rue des Fossés Monsieur Le Prince, n° 23, 11 juillet 1818; MC/ET/XV/1641
      inventaire après décès; Fossés-Monsieur-Le-Prince (rue des); Monal, Césaire
    - Inventaire après décès de Claire-Catherine Nicolas femme du Barthélemy Fells décédée sans héritier demeurant rue du Four Saint-Germain, n° 79, 13 juillet 1818; MC/ET/XV/1641
      inventaire après décès; Four (rue du); Nicolas, Claire-Catherine; Fells, Barthélemy
    - 1818, 14 juillet. Charles-Louis Krause et son épouse Anne-Margueritte Willaumedemeurant dans le passage Saulnier, n°31 vendent à Jean-Marie Batelier, menuisier une portion du terrain ente passage Saulnier (Sartine (rue de), la rue Richer et la rue Bleu., 14 juillet 1818; MC/ET/XV/1641
      plan, dessein dessin fait au lavis
      acte de vente; Krause, Charles-Louis; Willaume, Anne-Margueritte; Batelier, Jean-Marie
    - Inventaire après décès de Marie-Anne Marlet veuve Dominique George rue des Dames, 15 juillet 1818; MC/ET/XV/1641
      inventaire après décès; Dames (rue des); Marlet, Marie-Anne; George, Dominique
    - Inventaire après décès de Jean-Simon-Zacharie Causard aussi nommé Baugras, menuisier décédé sans héritier rue Neuve des Petits Champs., 16 juillet 1818 - 17 juillet 1818; MC/ET/XV/1641
      inventaire après décès; Neuve-des-Petits-Champs (rue); Cauzard, Jean Simon Zacharie; Baugras, Jean Simon Zacharie; menuisier
    - Inventaire après décès de Charlotte Marguerie ouvrière en fleur artificielles décédée sans héritier domiciliée rue de Grenelle Saint-Honoré, n° 9, 16 juillet 1818; MC/ET/XV/1641
      inventaire après décès; Grenelle-Saint-Honoré (rue de); Marguerie, Charlotte; fleuriste
    - Inventaire après décès de Anne Leroy ancienne domestique décédée sans héritier domiciliée rue Sainte-Anne, n°2, 16 juillet 1818 - 17 juillet 1818; MC/ET/XV/1641
      inventaire après décès; Sainte-Anne (rue); Leroy, Anne; employé de maison
    - Inventaire après décès de Catherine Lasson dit Sanson veuve Baulay ou Baulet aussi nommée femme Rollin ou Jausa cantinière des troupes décédée sans héritier domiciliée à passy rue Basse n° 14, 18 juillet 1818; MC/ET/XV/1641
      inventaire après décès; Basse (rue); Passy (ancienne commune); Lasson, Catherine; Sanson, Catherine; Rollin, Catherine; Jausa, Catherine; Baulay, M.; Baulet, M.
    - Inventaire après décès de François-Louis de Richard, capitaine d'infanterie décédé sans héritier rue Neuve Saint-Roch, n° 39, 24 juillet 1818; MC/ET/XV/1641
      inventaire après décès; Neuve-Saint-Roch (rue); Richard, François-Louis de; officier (armée)
    - Inventaire après décès de Marguerite Libeau décédée sans héritier domiciliée rue de Grenelle Saint-Germain, n° 38, 24 juillet 1818; MC/ET/XV/1641
      inventaire après décès; Grenelle (rue de); Libeau, Marguerite
    - Inventaire après décès de Marie-Sébastienne-Rose Hulbert, veuve de Martin Ador rentier décédée sans héritier domiciliée rue Saint-Honoré, n° 304, 24 juillet 1818; MC/ET/XV/1641
      inventaire après décès; Saint-Honoré (rue); Hulbert, Marie-Sébastienne-Rose; Ador, Martin
    - Inventaire après décès de Antoine-David Aubery rentier décédé sans héritier domicilié rue des Fossés Saint-Victor, n° 8, 30 juillet 1818; MC/ET/XV/1641
      inventaire après décès; Fossés-Saint-Victor (rue des); Aubery, Antoine-David
    - Inventaire après décès de Jeanne-Claudine Grivet décédée sans héritier, domiciliée dans la Communauté des dames du Saint Sacrement rue Sainte-Geneviève n°12, veuve en premières noces de Laurent-Innocent Robert et en secondes de Michel-Philippe Porché, ancien officier du roi, 5 août 1818; MC/ET/XV/1641
      inventaire après décès; Sainte-Geneviève (rue); Grivet, Jeanne-Claudine; Robert, Laurent-Innocent; Porché, Michel-Philippe
    - Inventaire après décès de Jean-Baptiste Damade dit Lavel, carrier-plâtrier décédé sans héritier rue détenu dans la maison d'arrêt rue de la Clef, 6 août 1818; MC/ET/XV/1641
      inventaire après décès; Clef (rue de la); Damade, Jean-Baptiste; Lavel, Jean-Baptiste; carrier; maçon
    - Inventaire après décès de Désiré Brisseau décédé sans héritier détenue à la maison d'arrêt rue de la Clef, 6 août 1818; MC/ET/XV/1641
      inventaire après décès; Clef (rue de la); Brisseau, Désiré
    - Inventaire après décès de Antoine-Guislain-Joseph Bayard domestique décédé sans héritier rue Saint-Sébastien, n°19, 7 août 1818; MC/ET/XV/1641
      inventaire après décès; Saint-Sébastien (rue); Bayard, Antoine-Guislain-Joseph; employé de maison
    - Inventaire après décès de Jean-Claude Bressieux, logeur et marchand des chevaux rue Beaurepaire, 7 août 1818; MC/ET/XV/1641
      inventaire après décès; Beaurepaire (rue); Bressieux, Jean-Claude; hôtelier; commerçant
    - Inventaire après décès de Marie-Jeanne Boullanger, décédée sans héritier veuve de Guillaume-Gabriel-Joseph Beaufays cocher du roi rue du Paon Saint-Victor, 8 août 1818; MC/ET/XV/1641
      inventaire après décès; Boullanger, Marie-Jeanne; Beaufays, Guillaume-Gabriel-Joseph; conducteur de véhicules
    - Inventaire après décès de Gaspard-Joseph Moreau de Gorenflot, ancien officier du génie décédé sans héritier rue de Bièvre n° 33, 14 août 1818; MC/ET/XV/1641
      inventaire après décès; Bièvre (rue de); Moreau de Gorenflot, Gaspard Joseph; officier (armée)
    - Inventaire après décès de Jean-Etienne Rochet, tailleur d'habit rue Beaurepaire, n°19, 17 août 1818; MC/ET/XV/1641
      inventaire après décès; Beaurepaire (rue); Rochet, Jean-Etienne; tailleur d'habits
    - Inventaire après décès de Augustin-Michel Desforges ouvrier graveur décédé sans héritier rue du Bourg l'Abbé, n°23, 24 août 1818; MC/ET/XV/1641
      inventaire après décès; Bourg-l'Abbé (rue du); Desforges, Augustin-Michel; graveur
    - Inventaire après décès de Henriette Guillot propriétaire décédée sans héritier demeurant quai des Grands Augustins, n°55, 26 août 1818; MC/ET/XV/1641
      inventaire après décès; Grands-Augustins (quai des); Guillot, Henriette
    - Inventaire après décès de Jean Potin fabricant, décédé sans héritier rue Neuve Saint-Denis, n°2, 28 août 1818; MC/ET/XV/1641
      inventaire après décès; Neuve-Saint-Denis (rue); Potin, Jean
  - Minutes. 1818, septembre, septembre 1818; MC/ET/XV/1642
    - Inventaire après décès de Charles-Henry Bara marchand oiseleur rue du Faubourg Poissonnière, n° 12, 4 septembre 1818; MC/ET/XV/1642
      inventaire après décès; Faubourg-Poissonnière (rue du); Bara, Charles-Henry
    - Inventaire après décès de Louise-Thérèse Guinot, rentière décédée sans héritier rue du Sentier, n° 4, 7 septembre 1818; MC/ET/XV/1642
      inventaire après décès; Sentier (rue du); Guinot, Louise-Thérèse
    - Inventaire après décès de Marie-Agnès Roubenne, ancienne fille de confiance décédée sans héritier rue du Jour, n°25, 7 septembre 1818; MC/ET/XV/1642
      inventaire après décès; Jour (rue du); Roubenne, Marie-Agnès
    - Inventaire après décès de Jacob-Jean Schrader étudiant en médecine natif de Baltimore décédé sans héritier dans la maison de santé de docteur Duchemin rue Buffon, 17 septembre 1818; MC/ET/XV/1642
      inventaire après décès; Baltimore (Etats-Unis); Buffon (rue); Schrader, Jacob-Jean; Schrader, Jean-Jacob; étudiant
    - Inventaire après décès de Pierre-Louis Leblois ancien négociant décédé sans héritier rue de Chaillot, n°99, 18 septembre 1818; MC/ET/XV/1642
      inventaire après décès; Chaillot (rue de); Leblois, Pierre-Louis; négociant
    - Inventaire après décès de Louise-Marguerite Tinot, garde malade, veuve Jean-Baptiste-Frédéric Gorin décédée sans héritier rue de la Madeleine, n° 13, 19 septembre 1818; MC/ET/XV/1642
      inventaire après décès; Madeleine (rue de la); Tinot, Louise-Marguerite; Gorin, Jean-Baptiste-Frédéric; aide-soignant
    - 1818, 25 septembre. Denis duc de Crès et Marie-Rose-Antoinette son épouse, veuve de Charles de Solligny demeurant rue du Faubourg Saint-Honoré, n° 33 vendent à Louis-Gabriel Suchet duc d'Albufera, demeurant rue Vieille-Évêque n°18 un hôtel connue sous la dénomination de l'Hôtel Marbeuf situé à Paris rue du Faubourg Saint-Honoré, n° 31., 25 septembre 1818; MC/ET/XV/1642
      acte de vente; Crès, Denis de (duc de Crès); Marie-Rose-Antoinette (veuve Charles de Solligny); Suchet, Louis-Gabriel (duc d'Albufera); ministre
    - Inventaire après décès de Marie-Jeanne Maisonhaute, domestique décédée sans héritier rue Poissonnière, n° 35, 30 septembre 1818; MC/ET/XV/1642
      inventaire après décès; Poissonnière (rue); Maisonhaute, Marie-Jeanne; employé de maison
  - Minutes. 1818, octobre, octobre 1818; MC/ET/XV/1643
    - Inventaire après décès de Marie-Françoise Lorry, femme séparée de Pierre-Pascal Gilson, rentier, décédée sans héritier rue des Poirées, n° 8, 1er octobre 1818; MC/ET/XV/1643
      inventaire après décès; Poirées (rue aux); Lorry, Marie-Françoise; Gilson, Pierre-Pascal
    - Inventaire après décès de Jean-Henry Theiller, capitaine suisse décédé sans héritier quai des Orfèvres, n°18, 1er octobre 1818 - 2 octobre 1818; MC/ET/XV/1643
      inventaire après décès; Orfèvres (quai des); Theiller, Jean-Henry
    - Inventaire après décès de Alexandre-Joseph Hennion commis décédé sans héritier demeurant rue Saint-Jacques, n° 178, 1er octobre 1818; MC/ET/XV/1643
      inventaire après décès; Saint-Jacques (rue); Hennion, Alexandre-Joseph
    - 1818, 2 octobre. Julien-Gabriel Latour tailleur de pierre demeurant rue Saint-Denis, n° 341 et Jean-Charles Latour, tailleur de pierre demeurant rue de la Huchette, n° 5 vendent une maison rue Saint-Martin, n° 61 à Claude Roy, marchand fruitier demeurant rue Richelieu passage Saint-Guillaume, n°12., 2 octobre 1818 - 6 octobre 1818; MC/ET/XV/1643
      1818, 6 octobre plan, dessin fait à l'avis
      acte de vente; Latour, Julien-Gabriel; Latoue, Jean-Charles; Roy, Claude; tailleur de pierre; commerçant
    - Inventaire après décès de Charlotte-Caroline Leclerc dite Dubradin célibataire décédée sans héritier rue Thiroux, n° 8, 3 octobre 1818; MC/ET/XV/1643
      inventaire après décès; Thiroux (rue); Leclerc, Charlotte-Caroline; Dubradin, Charlotte-Caroline
    - Inventaire après décès de Jean-Sébastien Legros, coutelier, décédé sans héritier demeurant rue de la Juiverie, n° 22, 8 octobre 1818; MC/ET/XV/1643
      inventaire après décès; Juiverie (rue de la); Legros, Jean-Sébastien; forgeron
    - Inventaire après décès de Henry Gueny opticien ambulant décédé sans héritier demeurant rue de la Mortellerie, n° 62, 10 octobre 1818; MC/ET/XV/1643
      inventaire après décès; Mortellerie (rue de la); Gueny, Henry; opticien
  - Minutes. 1818, novembre - 1818, décembre, novembre 1818 - décembre 1818; MC/ET/XV/1644
    - Inventaire après décès de Catherine Briou, décédée sans héritier marchande de gâteaux veuve de Jacques Vallat demeurant rue du Sainte-Avoie, n°12, 6 novembre 1818; MC/ET/XV/1644
      inventaire après décès; Sainte-Avoie (rue); Briou, Catherine; Vallat, Jacques; commerçant
    - Inventaire après décès de Jeanne-Marguerite Lavandier décédée sans héritier, indigente demeurant rue du Bac, n° 124, 11 novembre 1818; MC/ET/XV/1644
      inventaire après décès; Bac (rue du); Lavandier, Jeanne-Marguerite
    - Inventaire après décès de Jean Pescorsky, polonais artiste peintre décédé sans héritier rue du Dragon, n° 28, 11 novembre 1818; MC/ET/XV/1644
      inventaire après décès; Dragon (rue du); Pescorsky, Jean; peintre; artiste
    - Inventaire après décès de Marie-Anne Salvat indigente, décédée sans héritier veuve de Pierre-François Darthuy rue de Eglise, n° 5, 11 novembre 1818; MC/ET/XV/1644
      inventaire après décès; Eglise (rue de l'); Salvat, Marie-Anne; Darthuy, Pierre-François
    - Inventaire après décès de à la requête de Marie-Anne Glenard veuve de Philippe-Jacques Peeters marchand des couleurs, rue Bourbon Villeneuve, n° 5, 12 novembre 1818; MC/ET/XV/1644
      inventaire après décès; Bourbon-Villeneuve (rue de); Glenard, Marie-Anne; Peeters, Philippe-Jacques; commerçant
    - Inventaire après décès de Pierre-Toussaint Cheneau compagnon maçon demeurant dans le hameau de France Nouvelle décédé sans héritier, 13 novembre 1818; MC/ET/XV/1644
      inventaire après décès; Poissonnière (faubourg); Cheneau, Pierre-Toussaint; maçon
    - Inventaire après décès de Marin Grelet ouvrier décédé sans héritier à Clichy la Garenne, 13 novembre 1818; MC/ET/XV/1644
      inventaire après décès; Clichy (Hauts-de-Seine); Grelet, Marin
    - Inventaire après décès de Toinette Teyxedre fille de confiance décédée sans héritier demeurant à Boulogne, 14 novembre 1818; MC/ET/XV/1644
      inventaire après décès; Boulogne-Billancourt (Hauts-de-Seine); Teyxedre, Toinette
    - Inventaire après décès de Amable-Dorothée Villette rentier décédé sans héritière demeurant rue Servandoni, n°24, 16 novembre 1818; MC/ET/XV/1644
      inventaire après décès; Servandoni (rue); Villette, Amable-Dorothée
    - Inventaire après décès de Joseph-Juste-André de Chaboud ancien conseiller au parlement de Grenoble décédé sans héritier logé rue des Boucheries Saint-Honoré, n° 3, hôtel de Normandie, 17 novembre 1818; MC/ET/XV/1644
      inventaire après décès; Grenoble (Isère); Boucheries-Saint-Honoré (rue des); Chaboud, Joseph-Juste-André
    - Inventaire après décès de Joséphine Turpin cuisinière sans place décédée sans héritier demeurant rue du Faubourg Montmartre, n° 31, 17 novembre 1818; MC/ET/XV/1644
      inventaire après décès; Faubourg-Montmartre (rue du); Turpin, Joséphine; cuisinier
    - Inventaire après décès de Jean-Baptiste-Stanislas Faugueux ouvrier imprimeur teinturier décédé sans héritière demeurant rue des Barres Saint-Paul ??, n°21, 18 novembre 1818; MC/ET/XV/1644
      inventaire après décès; Barrés (rue des); Faugueux, Jean-Baptiste-Stanislas; imprimeur; teinturier blanchisseur
    - Inventaire après décès de Antoine-Philibert Carrichon prêtre ancien oratorien demeurant rue Saint-Jacques, n° 277, 19 novembre 1818; MC/ET/XV/1644
      voir catalogue BN -Opale plus
      inventaire après décès; Saint-Jacques (rue); Carrichon, Antoine-Philibert; prêtre; religieux
    - Inventaire après décès de Louise Rouvière fille de confiance décédée sans héritier demeurant rue des Fossés Saint-Jacques, n° 3, 19 novembre 1818; MC/ET/XV/1644
      inventaire après décès; Fossés-Saint-Jacques (rue des); Rouvière, Louise
    - Inventaire après décès de Pierre Albrand ancien négociant décédé sans héritier rue Saint-Jacques., 20 novembre 1818; MC/ET/XV/1644
      inventaire après décès; Saint-Jacques (rue); Albrand, Pierre; négociant
    - Inventaire après décès de Joseph Droux dit Ciry ancien laquais et rentier décédé sans héritier rue du Petit l'Ermite, n°8, 21 novembre 1818; MC/ET/XV/1644
      inventaire après décès; Puits-de-l'Ermite (rue du); Droux, Joseph; Ciry, Joseph
    - Inventaire après décès de Françoise Duca décédée sans héritier, veuve de Jean-Félix Fichet, ancien cuisinier demeurant rue Saint-Victor, n° 44, 21 novembre 1818; MC/ET/XV/1644
      inventaire après décès; Saint-Victor (rue); Duca, Françoise; Fichet, Jean-Félix; cuisinier
    - Inventaire après décès de Lucie Neufcourt décédée sans héritier, veuve de Pierre Leblanc portier rue d'Hanovre, n°11, 21 novembre 1818; MC/ET/XV/1644
      inventaire après décès; Hanovre (rue de); Neufcourt, Lucie; Leblanc, Pierre; concierge
    - Inventaire après décès de Catherine Delalande ancienne garde malade décédée sans héritier veuve de Gilles-Charles Marie demeurant rue Chanoinesse, n° 9, 24 novembre 1818; MC/ET/XV/1644
      inventaire après décès; Chanoinesse (rue); Delalande, Catherine; Marie, Gilles-Charles; aide-soignant
    - Inventaire après décès de Marie-Antoinette Bertin décédée sans héritier veuve François-Hippolyte Desbuissons demeurant rue Perpignan, n° 4, 24 novembre 1818; MC/ET/XV/1644
      inventaire après décès; Perpignan (rue de); Bertin, Marie-Antoinette; Desbuissons, François-Hippolyte
    - Inventaire après décès de Etienne Tourade ou Tourrade maçon décédé sans héritier rue Geoffroy L'Asnier, n° 3, 25 novembre 1818; MC/ET/XV/1644
      inventaire après décès; Geoffroy-l'Asnier (rue); Tourade, Etienne; Tourrade, Etienne; maçon
    - Inventaire après décès de Jeanne-Geneviève-Louise Gillet femme de Jean-François Danny marchand tailleur, rue du Faubourg Saint-Martin., 2 décembre 1818; MC/ET/XV/1644
      inventaire après décès; Faubourg-Saint-Martin (rue du); Gillet, Jeanne-Geneviève-Louise; Danny, Jean-François; tailleur d'habits
    - Inventaire après décès de Joseph Cousin tailleur de corsets décédé sans héritier rue de Seine, 3 décembre 1818; MC/ET/XV/1644
      inventaire après décès; Seine (rue de); Cousin, Joseph
    - Inventaire après décès de Pierre-Jacques Pellerin inspecteur des contributions indirectes du département de la Dordogne et garde magasin général des tabacs à Bordeaux décédé sans héritier logé rue de l' Université n°71, 3 décembre 1818; MC/ET/XV/1644
      inventaire après décès; Bordeaux (Gironde); Université (rue de l'); Pellerin, Pierre-Jacques; inspecteur
    - Inventaire après décès de Etienne Guillaume décédé sans héritier rue des Fossés Saint-Victor, 5 décembre 1818
      inventaire après décès; Fossés-Saint-Victor (rue des); Guillaume, Etienne
    - Inventaire après décès de Jean-François marquis de Baillehache décédé sans héritier gentilhomme Breton officier au régiment royal de dragon demeurant rue de la Clef, n° 21, 7 décembre 1818; MC/ET/XV/1644
      inventaire après décès; Clef (rue de la); Baillehache, Jean-François de
    - Inventaire après décès de Jean-Jacob Landert dit François décédé sans héritier menuisier ébéniste cul de sac Mont Thabor n°1, 12 décembre 1818; MC/ET/XV/1644
      inventaire après décès; Landert, Jean-Jacob; François, Jean-Jacob; menuisier; ébéniste
    - Inventaire après décès de Marthe-Marie-Catherine Bonnavilla décédée sans héritier veuve de Joseph-Pierre Delaporte capitaine chevalier de la Légion d'Honneur grand rue Verte, n° 14, 12 décembre 1818; MC/ET/XV/1644
      inventaire après décès; Verte (grande rue); Bonnavilla, Marthe-Marie-Catherine; Delaporte, Joseph-Pierre
    - Inventaire après décès de François Biarat propriétaire rue Saint-Denis, cul de sac Bafour, n° 3, 14 décembre 1818; MC/ET/XV/1644
      inventaire après décès; Basfour (passage); Saint-Denis (rue); Biarat, François
    - Inventaire après décès de Jacques-Alexandre-Edme Couste dit Huart ancien fourrier et piqueur décédé sans héritier rue Neuve Saint-Etienne, n° 20, 19 décembre 1818; MC/ET/XV/1644
      inventaire après décès; Neuve-Saint-Etienne (rue); Couste, Jacques-Alexandre-Edme; Huart, Jacques-Alexandre-Edme; militaire
    - Inventaire après décès de Adrienne-Marguerite Bernard veuve de Guillaume Menudelle, ancienne revendeuse brocanteuse décédée sans héritier demeurant rue Copeau, n°34, 19 décembre 1818; MC/ET/XV/1644
      inventaire après décès; Copeau (rue); Bernard, Adrienne-Marguerite; Menudelle, Guillaume
    - Inventaire après décès de Pierre-Marie Bossuge ancien compagnon menuisier décédé sans héritier rue du Paon Saint-Victor n°13, 19 décembre 1818; MC/ET/XV/1644
      inventaire après décès; Bossuge, Pierre-Marie; menuisier
    - Inventaire après décès de Jean-Michel Jaillet employé à la direction des Contributions indirectres décédé sans héritier logé rue de la Huchette, n° 35, 21 décembre 1818; MC/ET/XV/1644
      inventaire après décès; Huchette (rue de la); Jaillet, Jean-Michel
    - Inventaire après décès de Philippe Charpentier garçon boulanger décédé sans héritier logé rue du Foin, n° 19, 21 décembre 1818; MC/ET/XV/1644
      inventaire après décès; Foin (rue du); Charpentier, Philippe; boulanger
    - Inventaire après décès de Etienne Bonnafoux ancien courrier décédé sans héritier logé rue Saint-André des Arts, n° 73, 21 décembre 1818; MC/ET/XV/1644
      inventaire après décès; Saint-André-des-Arts (rue); Bonnafoux, Etienne; messager
    - Inventaire après décès de Marie-Sophie Marin ouvrière en gants décédée sans héritier logée rue des Quatre Vents, n° 13, 21 décembre 1818; MC/ET/XV/1644
      inventaire après décès; Quatre-Vents (rue des); Marin, Marie-Sophie; maroquinier
    - Inventaire après décès de Joachim-Nicolas Godard dit Armand ouvrier tailleur d'habit décédé sans héritier logé rue Saint-Jacques, n° 175, 22 décembre 1818; MC/ET/XV/1644
      inventaire après décès; Saint-Jacques (rue); Godard, Joachim Nicolas; Armand, Joachim Nicolas; tailleur d'habits
    - Inventaire après décès de Nicolas Gaillard ancien marchand de vin décédé sans héritier logé rue Saint-Jacques, n° 18, 26 décembre 1818; MC/ET/XV/1644
      inventaire après décès; Saint-Jacques (rue); Gaillard, Nicolas; commerçant